【裁判字號】    89,易,195
【裁判日期】    890320
【裁判案由】    賭博
【裁判全文】
臺灣屏東地方法院刑事判決                          八十九年度易字第一九五號
    公  訴  人  臺灣屏東地方法院檢察署檢察官
    被      告  甲○○
右列被告因賭博案件，經檢察官提起公訴（八十八年度偵字第七九○三號），本院判
決如左：
    主  文
甲○○共同連續意圖營利，聚眾賭博，處有期徒刑伍月，如易科罰金，以參佰元折算
壹日。
六合彩簽賭單肆張、互碰速見表參張、及新台幣壹仟伍佰元均沒收。
    事  實
一、甲○○與不詳姓名年籍之成年女子共同意圖營利，由甲○○擔任該不詳姓名年籍
    女子之柱子腳，基於概括犯意，自民國（下同）八十八年十一月初某日起，連續
    在屏東縣九如鄉○○路○段三二號其所開設麵店之公眾得出入場所，經營俗稱「
    六合彩」之賭局，聚集不特定之多數人，以附表所列之方式，猜號核對香港政府
    發行每星期二、四開獎之六合彩中獎號碼及重新編組之號碼賭博財物，中獎者可
    按其簽賭種類贏得倍數不等之彩金，否則所繳賭資悉歸該不詳年籍女子所有，甲
    ○○則每支牌抽取新台幣（下同）伍元之佣金，以此方式圖利。嗣於八十八年十
    二月二日十八時許，在上址為警當場查獲，並扣押其所有供賭博犯罪用之六合彩
    簽睹單肆張、互碰速見表參張及賭博所得之壹仟伍佰元。
二、案經屏東縣警察局里港分局移送臺灣屏東地方法院檢察署檢察官偵查起訴。
    理  由
一、訊據被告甲○○供認有於右揭時地擔任該不詳姓名年籍女子組頭之柱子腳，經營
    俗稱「六合彩」之賭局，聚集不特定之多數人，以附表所列之方式，猜號核對香
    港政府發行每星期二、四開獎之六合彩中獎號碼及重新編組之號碼賭博財物之事
    實不諱，核與其在警訊時及檢察官偵查中供述之情節相符，並有六合彩簽賭單肆
    張，互碰速見表參張及賭博所得之壹仟伍佰元扣案可資可証，被告確有右揭供給
    賭場、聚眾賭博及普通賭博之犯行，可堪認定。
二、查屏東縣九如鄉○○路○段三二號為被告賣麵之處，自屬公眾得出入之場所，核
    被告甲○○意圖營利提供場所聚眾賭博，係犯刑法第二百六十八條之供給賭場及
    聚眾賭博罪；又被告就附表所列方式兼與其他簽賭者，同在公眾得出入之場所賭
    博財物，係犯刑法第二百六十六條第一項前段之賭博罪。被告與不詳年籍姓名之
    女子間有犯意聯絡及為分擔，為共同正犯。又被告前後供給賭場、聚眾賭博及普
    通賭博犯行，均係反覆實施而犯同一之罪名，顯係各基於一概括犯意，均應論以
    連續犯，分別以一罪論。被告所犯圖利供給賭場、圖利聚眾賭博及普通賭博三罪
    ，係基於一個賭博犯意之決定，達成其同一犯罪之各個舉動，應屬法律概念之一
    行為，其一行為觸犯上開三罪名，為想像競合犯，應依刑法第五十五條規定從一
    重之圖利聚眾賭博罪處斷。審酌被告經營俗稱之「六合彩」賭博，有害社會經濟
    秩序，犯後坦承犯行等一切情狀，爰酌情量處如主文所示之刑，並諭知易科罰金
    之折算標準。扣押之六合彩簽賭單肆張、互碰速見表參張係被告所有，且係供犯
    罪所用之物，至壹仟伍佰元則為被告犯罪所得之物，業據其供明在卷，均依法併
    為沒收之諭知。
據上論斷，應依刑事訴訟法第二百九十九條第一項前段，刑法第二十八條、第五十六
條、第二百六十六條第一項前段、第二百六十八條、第五十五條、第四十一條、第三
十八條第一項第二、三款，罰金罰鍰提高標準條例第一條前段、第二條，判決如主文
。
本案經檢察官潘國威到庭執行職務。
中      華      民      國      八十九      年      三    月    二十    日
                                      臺灣屏東地方法院刑事第二庭
                                          法  官    夏金郎
右正本證明與原本無異。
對於本判決如有不服應於收受送達後十日內向本院提出上訴書狀上訴於台灣高等法院
高雄分院並按他造當事人之人數附具繕本。
                                          書記官   謝博興
中      華      民      國      八十九      年      三    月    二十    日
附錄本判決論罪之法條：
刑法第二百六十六條第一項前段：在公共場所或公眾得出入之場所賭博財物者，處一
                              千元以下罰金。
刑法第二百六十八條：意圖營利，供給賭博場所或聚眾賭博者，處三年以下有期徒刑
                    ，得併科三千元以下罰金。
臺灣屏東地方法院八十九年度易字第一九五號刑事判決附表
┌──┬──┬────────────────┬───────┬────┐
│編號│俗稱│   賭     博       方       式  │  所 犯 法 條 │ 備   註│
├──┼──┼────────────────┼───────┼────┤
│    │    │由賭客自０００至九九九共一千個號│              │        │
│    │ 特 │碼中，每簽押一個號碼，賭注新台幣│刑法第二百六十│        │
│１  │    │（下同）八十元，猜六合彩三、四、五│六條第一項前段│
│    │ 三 │、組個位數號碼依序組三位數字，如│、第二百六十八│        │
│    │    │押中由組頭給付四００倍賭金，如不│條            │        │
│    │ 尾 │中，賭注歸組頭所有。            │              │        │
├──┼──┼────────────────┼───────┼────┤
│    │    │由賭客自００至九九一百個號碼中，│刑法第二百六十│        │
│    │ 二 │每簽押一個號，賭注八十元，猜押六│六條第一項前段│        │
│２  │    │合彩各組個位數號碼依序組合成之五│刑法第二百六十│        │
│    │ 獎 │組二位數，如押中，由組頭給付十倍│八條          │        │
│    │    │賭金，如不中，賭金歸組頭所有。  │              │        │
├──┼──┼────────────────┼───────┼────┤
│    │ 港 │核對香港政府發行每星期二、四開獎│              │        │
│    │ 碰 │六合彩六組號碼，每次猜押三組號碼│刑法第二百六十│        │
│３  │ 二 │（０一號－四十五號），每三組賭注│六條第一項前段│        │
│    │ 星 │八十元，如二組均押中，可得五千三│、第二百六十八│        │
│    │    │百元賭金，如未押中，賭金歸組頭所有。│條            │
├──┼──┼────────────────┼───────┼────┤
│    │ 港 │核對香港政府發行每星期二、四開獎│              │        │
│    │ 碰 │六合彩六組號碼，每次猜押三組號碼│刑法第二百六十│        │
│４  │ 三 │（０一號－四十五號），每三組賭注│六條第一項前段│        │
│    │ 星 │八十元，如三組均押中，可得五萬三千、第二百六十八│        │
│    │    │元賭金，如未押中，賭金歸組頭所  │條            │        │
│    │    │有。                            │              │        │
└──┴──┴────────────────┴───────┴────┘


司法院資訊處製作；財團法人民間司法改革基金會備份。
